臺灣嘉義地方法院民事判決
109年度嘉小字第986號
原      告  聯邦商業銀行股份有限公司


法定代理人  李憲章  
訴訟代理人  呂承謚  
            吳棋笙  
被      告  江茂生  
上列當事人間請求清償債務事件，本院於民國110年2月1日言詞
辯論終結，判決如下：
    主      文
被告應該給付原告新臺幣（下同）13,737元，以及從民國105年7
月27日起到清償日止，按照年息百分之15計算的利息。
訴訟費用1,000元由被告負擔。
本判決可以假執行。
    事實及理由
一、原告主張：
(一)被告於民國93年6月29日向原告申請國民現金卡使用，此卡
    同時具有信用卡及現金卡雙功能與雙額度，亦即辦理一張國
    民現金卡可當成現金卡與信用卡使用及消費。被告前向原告
    請領國民現金卡後，就其中信用卡的使用功能，依約定被告
    得於財團法人聯合信用卡中心等的特約商店記帳消費，但應
    於次月繳款截止日前向原告清償，逾期清償應給付按年息百
    分之15計算的利息，違約金部分最高以連續三期為限，違約
    金上限最多收1,200元。
(二)但是被告於98年9月30日繳款後，即未約繳款，直到105年5
    月27日、7月26日才各繳1,000元。經結算到99年3月15日止
    ，被告還積欠原告15,737元（其中本金為14,306元、利息為
    1,431元），及從105年7月27日起計算的利息(下稱系爭債務
    )。被告從105年8月起即沒有繳款，上開債務經原告催討無
    效，依約定條款第22、23條約定，被告已喪失期限利益，債
    務應視為全部到期。為此依據信用卡契約、消費借貸法律關
    係提起本訴。並聲明：被告應該給付原告13,737元，以及從
    105年7月27日起到清償日止，按照年息百分之15計算的利息
    。
二、被告答辯：我在104年12月30日和原告債務協商，就信用卡
    、現金卡部分全部債權額就是11,918元，我先繳納4,500元
    ，剩餘7,500元，我有每個月清償。我在清償完畢後，原告
    於105年4月12日給我清償證明。在債務協商時，單就1張卡
    沒有2張協議書等語。並聲明：原告之訴駁回。
三、得心證之理由：
(一)原告主張被告積欠系爭債務的事實，已經提出國民現金申請
    書、信用卡約定條款、卡戶本金利息及相關費用查詢及分期
    未入帳查詢等文書可以證明，被告也沒有爭執，此部分事實
    可以認定。
(二)按當事人主張有利於己之事實者，就其事實有舉證之責任，
    民事訴訟法第277條前段有明文規定。請求履行債務的訴訟
    ，原告就其主張債權發生原因的事實，雖然有舉證的責任，
    但是，被告如果自認這項事實而主張該債權已經因為清償而
    消滅，則清償的事實，應該由被告負舉證的責任。
(三)被告抗辯已經就系爭債務與原告達成和解，並清償完畢，但
    是原告否認，依前開說明，對於「已經清償」此一有利於己
    事實，被告應負舉證責任。被告雖然提出分期清償協議書及
    清償證明書，抗辯自己已經清償系爭債務，但是從該分期清
    償協議書上是記載「雙方依現金卡之約定條款，未清償金額
    依約加計循環利息暨違約金，計至民國104年12月4日止，共
    計新台幣11,918元整。...雙方協議清償方式如下...」等語
    來看，雙方是針對現金卡債務進行協商，難以認定是就本件
    信用卡債務一併進行協商還款，就難以此認定被告已經清償
    系爭債務。此外，被告也沒有提出其他證據證明自己已經清
    償本件原告主張的信用卡債務，被告的抗辯就無法採信。 
四、結論，原告依照信用卡契約、消費借貸法律關係請求被告給
    付如主文所示的金額，為有理由，應該准許。　　
五、本件是就民事訴訟法第427條第1項規定適用簡易程序所為被
    告敗訴的判決，依照同法第389條第1項第3款規定，應該依
    職權宣告假執行。
六、本件訴訟費用，依照民事訴訟法第78條規定，應該由敗訴的
    被告負擔。經查，本件訴訟費用是原告繳納的第一審裁判費
    1,000元，有本院自行收納款項收據可以證明。因此本院一
    併確定被告應該負擔的費用額為1,000元。
中　　華　　民　　國　　110 　年　　2 　　月　　19　　日
                  臺灣嘉義地方法院嘉義簡易庭
                                  法　官　吳芙蓉
以上正本係照原本作成。
如對本判決上訴，須於判決送達後20日內向本庭（嘉義市文化路
308之1號）提出上訴狀（均須按他造當事人之人數附繕本）。
民事訴訟法第436條之24第2項規定：對小額程序之第一審裁判之
上訴或抗告，非以其違背法令為理由，不得為之。
中　　華　　民　　國　　110 　年　　2 　　月　　19　　日
                                  書記官  葉芳如